臺灣高等法院臺中分院刑事判決
111年度交上易字第717號

上  訴  人  
即  被  告  陳奕昆





上列上訴人因公共危險案件，不服臺灣臺中地方法院111年度交
易字第663號中華民國111年6月28日第一審判決（起訴案號：臺
灣臺中地方檢察署111年度速偵字第1613號），提起上訴，本院
判決如下：
    主  文
上訴駁回。
    事實及理由
壹、程序方面：
　　上訴得明示僅就判決之刑、沒收或保安處分一部為之，刑事
    訴訟法第348 條第3 項定有明文。本案上訴人即被告陳奕昆
    （下稱被告）不服原審判決提起上訴，於111年8月8日繫屬
    本院，他的上訴狀記載「想懇求法官是否能以易科罰金分期
    付款的方式或用其他罰則來行使必須的公權力」等語，並於
    111年9月15日本院審理時表示僅對於原審判決刑之執行方式
    提起上訴（見本院卷第43頁），所以本案上訴範圍不及於原
    審所認定的犯罪事實，本院只以原審認定的犯罪事實為基礎
    ，就原審判決量刑部分審理。
貳、被告的上訴理由
　　被告上訴意旨略以：本人是累犯，雖未肇事，但在法律面前
    實屬不能寬宥，本人亦深感悔悟，就此案件原判決處8月有
    期徒刑，本人能夠接受，但還是想懇求法官是否能以易科罰
    金分期付款的方式或用其他罰則來行使必須的公權力，因母
    親年事已高，前年喪偶之後現寡居1人，被告身為獨子，並
    非想為此開脫，只想讓母親能無後顧之憂等語。
參、原審認定的犯罪事實：　
　　陳奕昆自111年4月7日中午12時許起，在臺中市永春南路某
    工地內飲用啤酒等酒類，至同日下午5時許，其吐氣所含酒
    精濃度仍達每公升0.25毫克以上，竟基於酒後駕車之犯意，
    騎乘車牌號碼000-000號普通重型機車上路，嗣於同日下午5
    時20分許，行經臺中市○○區○○路0段00號前時，因交通違規
    為警攔查，發覺其帶有酒味，遂於同日下午5時35分許，對
    其施以吐氣酒精濃度測試，測得其吐氣所含酒精濃度達每公
    升0.61毫克，始查悉上情。
肆、本院的判斷：
一、論罪說明
　　依照原審認定的犯罪事實，被告的行為構成刑法第185條之3
    第1項第1款公共危險罪。
二、被告前因酒後不能安全駕駛致交通危險罪案件，經原審法院
    以109年度交易字第568號判處有期徒刑6月、併科罰金新臺
    幣3萬元確定（下稱前案），送監執行後，前案有期徒刑部
    分於110年2月24日執行完畢，接續執行前案罰金刑易服勞役
    部分，於同年3月26日執行完畢出監等情，有臺灣高等法院
    被告前案紀錄表1 份附卷可參，5年內故意再犯本案，屬於
    累犯，且被告有構成累犯的事實，及被告有刑罰反應力薄弱
    及特別惡性等情，已經檢察官具體指明，並主張應依累犯規
    定加重其刑（見原審卷第33至34頁；本院卷第46至48頁）。
    經考量被告未能記取教訓，再犯本案，兩案時間相近，罪質
    相同，被告的行為都屬於飲酒過量後駕駛動力交通工具，進
    而危害公眾安全的公共危險罪，可以認定他對刑罰反應力薄
    弱，具有特別惡性，參酌司法院大法官解釋第775號意旨，
    應依刑法第47條第1項規定，加重刑度。
三、原審考量被告在政府長期透過學校教育、媒體傳播等途徑加
    以強力宣導下，明知酒後駕車具有相當之社會危害性，竟心
    存僥倖，捨棄等待體內酒精完全代謝、指定駕駛、酒後代駕
    或搭乘計程車、公眾交通工具等替代方案，而在注意力、反
    應力均因飲用酒類以致減弱之狀況下，執意騎乘普通重型機
    車行經市區道路，對其他用路人之人身及財產安全造成危險
    ，幸未發生致他人死傷或毀損他人財物之實害，即經員警攔
    檢查獲，並測得其吐氣所含酒精濃度達每公升0.61毫克，以
    及被告於本案行為前，除前揭構成累犯之酒駕犯行外，尚曾
    分別因酒後不能安全駕駛致交通危險罪等案件，於100年至1
    06年間經法院論罪科刑確定共3次，及考量被告坦承犯行的
    犯後態度、自陳的智識程度、生活狀況（見原審卷第35頁）
    等一切情狀，量處有期徒刑8月。本院審理結果，認為原審
    判決適用法律正確，而且已經依照刑法第57條規定，以被告
    的責任為基礎，考量前述各項事由，量刑沒有不當。被告提
    起上訴以前述辯詞請求「以易科罰金分期付款的方式或用其
    他罰則來行使必須的公權力」，於法無據，被告上訴為
　　無理由，應予駁回。
據上論斷，依刑事訴訟法第368條，判決如主文。
本案經檢察官康淑芳提起公訴，檢察官施清火到庭執行職務。
中　　華　　民　　國　　111 　年　　9 　　月　　29　　日
          　　   刑事第四庭    審判長 法　官  蔡名曜  
　　　  　　　　　　　　  　　        法　官  邱鼎文    
　　　　  　　　  　　　　　　　　    法　官  鄭永玉    
　　　  　　　　　　　　　　　　　             
以上正本證明與原本無異。
不得上訴。
                                      書記官  林姿妤 

中　　華　　民　　國　　111 　年　　9 　　月　　29　　日
附錄本案論罪法條全文：
中華民國刑法第185條之3
駕駛動力交通工具而有下列情形之一者，處3年以下有期徒刑，
得併科30萬元以下罰金：
一、吐氣所含酒精濃度達每公升零點二五毫克或血液中酒精濃度
    達百分之零點零五以上。
二、有前款以外之其他情事足認服用酒類或其他相類之物，致不
    能安全駕駛。
三、服用毒品、麻醉藥品或其他相類之物，致不能安全駕駛。
因而致人於死者，處3年以上10年以下有期徒刑，得併科2百萬元
以下罰金；致重傷者，處1年以上7年以下有期徒刑，得併科1百
萬元以下罰金。
曾犯本條或陸海空軍刑法第54條之罪，經有罪判決確定或經緩起
訴處分確定，於十年內再犯第1項之罪因而致人於死者，處無期
徒刑或5年以上有期徒刑，得併科3百萬元以下罰金；致重傷者，
處3年以上10年以下有期徒刑，得併科2百萬元以下罰金。